臺灣高等法院高雄分院刑事判決　　　 100年度上訴字第1425號
上　訴　人
即　被　告　翁來成
　　　　　　陳三恩
上　一　人
選任辯護人　陳文律師
上列上訴人因妨害風化案件，不服臺灣高雄地方法院100 年度訴
字第615 號中華民國100 年7 月27日第一審判決（起訴案號：臺
灣高雄地方法院檢察署100 年度偵字第9025號），提起上訴，本
院判決如下：
    主  文
上訴駁回。
    事  實
一、翁來成係址設高雄市鳳山區○○○路359 號「新佳利美容名
    店」之負責人，其以每月新臺幣（下同）2 萬5,000 元之薪
    資，僱用陳三恩擔任「新佳利美容名店」之現場負責人，由
    陳三恩綜理該店之一切事務；詎渠二人竟共同基於意圖使成
    年女子與他人為性交、猥褻行為而容留以營利之犯意聯絡，
    於民國100 年3 月8 日晚上8 時25分許，於男客黃○○前往
    該店按摩消費時，容留「新佳利美容名店」所僱用之成年服
    務女子楊○○與男客黃○○在該店2 樓1 號包廂內，從事由
    楊○○為黃○○按摩生殖器暨任由黃○○以手指插入楊○○
    生殖器之猥褻、性交等行為，陳三恩與楊○○並約定，黃○
    ○至該店消費所支付之1,500 元，由「新佳利美容名店」取
    得其中三成即450 元作為收益，楊○○則取得剩餘之1,050
    元（至從事上開性交易所需另行支付之500 元則由楊○○取
    得）。嗣員警於同日晚上9 時15分許，持臺灣高雄地方法院
    核發之搜索票前往「新佳利美容名店」執行搜索，當場扣得
    翁來成（即「新佳利美容名店」負責人）所有供上揭犯罪所
    用之臨檢燈遙控器1 具、檯單1 張及與本案無關之現金1,00
    0 元，而查悉上情。
二、案經高雄市政府警察局鳳山分局移送臺灣高雄地方法院檢察
    署檢察官偵查起訴。
    理  由
一、證據能力部分：
(一)、證人楊○○、黃○○於偵查中具結後向檢察官所為之證述，
    證人均未曾提及檢察官在偵查中有不法取供情事，亦查無該
    證據作成時有何違法情事，並無顯有不可信之情況，依刑事
    訴訟法第159 條之1 第2 項之規定，應適宜為本案之證據而
    有證據能力。
(二)、按被告以外之人於審判外之陳述，雖不符刑事訴訟法第159
    條之1 至之4 之規定，然經當事人於審判程序同意作為證據
    ，法院審酌該言詞陳述或書面陳述作成時之情況，認為適當
    者，亦得為證據，同法第159 條之5 第1 項定有明文。本判
    決下列所引用之證據，屬被告以外之人在審判外陳述之傳聞
    證據部分，除依刑事訴訟法第159 條之1 至第159 條之4 規
    定得為證據者外，其餘業經被告、辯護人及檢察官於本院審
    理中，就卷內各項證據（含傳聞證據及符合法定傳聞法則例
    外之證據），均明示同意有證據能力（見本院卷第35至36頁
    ），基於尊重當事人對於傳聞證據之處分權及證據資料愈豐
    富愈有助於真實發現之理念，本院審酌該等證據作成時情況
    ，並無違法取證之瑕疵，且無顯不可信之情形，以之作為證
    據應屬適當，自均有證據能力，而得採為認定被告犯罪事實
    之證據。
二、實體部分：
    訊據被告翁來成坦承其係「新佳利美容名店」負責人，被告
    陳三恩坦承其以每月2 萬5,000 元代價受僱於被告翁來成，
    並負責綜理「新佳利美容名店」一切事務，且被告二人均不
    否認男客黃○○於前開時間至「新佳利美容名店」消費時，
    於該店2 樓1 號包廂內，由該店僱用之服務小姐楊○○為黃
    ○○按摩生殖器及任由黃○○以手指插入楊○○生殖器之猥
    褻、性交行為，然被告二人均矢口否認有何圖利容留性交、
    猥褻犯行，均辯稱：「新佳利美容名店」僅從事按摩業務，
    並禁止店內僱用人員從事性交易，楊○○與黃○○從事前開
    性交易，係楊○○之個人行為，與「新佳利美容名店」無關
    云云；被告翁來成另辯稱：伊將「新佳利美容名店」全權委
    託被告陳三恩去管理，伊很少去該店察看云云。經查：
(一)、被告翁來成係「新佳利美容名店」負責人，其以每月2 萬5,
    000 元之代價，僱用被告陳三恩擔任「新佳利美容名店」現
    場負責人，負責綜理該店一切事務之事實，業據被告翁來成
    （見100 年度偵字第9025號卷《下稱偵卷》第15-16 、26、
    27頁）、被告陳三恩（見高市鳳警偵移字第1000041615號卷
    《下稱警卷》第3-5 頁、偵卷第10、11頁）於警詢、檢察官
    偵查中自承在卷，並經證人楊○○於檢察官偵查及原審審理
    中證述在卷（見偵卷第21、22頁、原審100 年度訴字第615
    號卷《下稱原審卷二》第33頁），復有「新佳利美容名店」
    商業登記抄本附卷可稽（見警卷第21頁），此部分事實，應
    可認定。
(二)、又於100 年3 月8 日晚上8 時25分許，「新佳利美容名店」
    所僱用之成年服務女子楊○○，在該店2 樓1 號包廂內，與
    男客黃○○商議後，雙方約定以按摩費用1,500 元，性交易
    另加計500 元（共計2,000 元）之代價，從事由楊○○以手
    為黃○○按摩生殖器，並任由黃○○以手指插入楊○○生殖
    器之猥褻、性交行為等事實，業據證人黃○○於警詢及檢察
    官偵查中證述明確（見警卷第8 、9 頁、偵卷第20、21頁）
    ，核與證人楊○○於警詢、檢察官偵查及原審審理中之證述
    內容大致相符（見警卷第6 、7 頁、偵卷第21、22頁、原審
    卷二第28-33 頁），並有搜索扣押筆錄暨扣押物品目錄表（
    見警卷第12、13頁）及現場蒐證照片（見警卷第22、23頁）
    附卷可稽，另有檯單1 張扣案足憑（內容見警卷第23頁右上
    方照片，依該檯單所載內容，黃○○係於該日晚上8 時25分
    許至該店，由代號「58號」之楊○○為其服務），亦堪認定
    。至證人楊○○於原審審理中證述：「『新佳利美容名店』
    最低消費係按摩2 小時1,200 元，而黃○○於前開時、地來
    店消費所應支付之款項，除1,200 元按摩費用外，另需支付
    600 元之性交易代價」云云（見原審卷二第28-33 頁），與
    證人黃○○於警詢中所證內容不同（即按摩費用1,500 元，
    性交易另加500 元，合計2,000 元，見警卷第8 頁背面）。
    本院審酌證人楊○○於警詢證稱：「『新佳利美容名店』之
    最低消費係按摩90分鐘1,000 元，至於伊從事上開『半套』
    性交易，需另加收600 元」云云（見警卷第6 頁背面）；另
    於檢察官偵查中證述：「『新佳利美容名店』之基本消費係
    1 小時600 元，『半套』性交易再加收600 元」云云（見偵
    卷第21頁）；嗣於原審審理中又證稱如前，可見證人楊○○
    於警詢、檢察官偵查及原審審理中所述收費方式各有不同，
    已難逕予採信。然稽之證人黃○○於警詢中關於此部分之證
    述，則與員警於搜索前至「新佳利美容名店」查訪之結果相
    符，此有查訪員警出具之職務報告附卷可稽（見原審100 年
    度聲搜字第429 號卷《下稱聲搜卷》第4 頁），堪認證人黃
    ○○上揭於警詢中之陳述，應可採信，自應以證人黃○○警
    詢中之證詞作為本件認定事實之依據。公訴意旨依據證人楊
    ○○於警詢中之證述，認證人楊○○與黃○○從事前揭性交
    易之代價為1,600 元，尚有未合，併予指明。
(三)、被告翁來成及陳三恩雖以前詞置辯，且證人楊○○於檢察官
    偵查及原審審理中亦證稱：「伊到『新佳利美容名店』工作
    ，是陳三恩僱用伊的，而陳三恩僱用伊時，有向伊表示『新
    佳利美容名店』不從事色情服務，而伊會與黃○○從事前開
    性交易，是因為伊缺錢，該性交易是伊個人的行為，與『新
    佳利美容名店』無關，陳三恩並不知情」云云（見偵卷第21
    頁、原審卷二第25-30 頁），且依卷附現場蒐證相片，顯示
    「新佳利美容名店」2 樓1 號包廂牆上貼有「本店不提供色
    情服務，違者自行負責」之告示（見警卷第23頁右下方照片
    ）。然查：
  1.依證人楊○○於原審審理中之證詞，可知證人楊○○於從事
    本件性交易之前，已曾在「新佳利美容名店」內為其他性交
    易行為（見原審卷二第29頁），而證人黃○○於檢察官偵查
    中亦證稱：「伊會前往『新佳利美容名店』消費，是因為於
    100 年1 月間，曾聽朋友說該店有從事『半套』性交易」等
    語（見偵卷第20頁）；倘若「新佳利美容名店」有禁止店內
    受僱人員從事「半套」之性交易行為，則該店之受僱人員豈
    敢擅自牴觸店內之規定，而私下從事性交易之行為，絲毫不
    懼被告二人發覺上情？足徵被告二人及證人楊○○陳稱：「
    『新佳利美容名店』禁止受僱人員從事性交易」云云，已難
    以遽信。
  2.另依證人黃○○於警詢中之證詞，案發當天係由被告陳三恩
    帶領其至「新佳利美容名店」2 樓1 號包廂，而其與楊○○
    從事上開性交易時，該包廂之房門並未上鎖（見警卷第9 頁
    ）。而衡諸一般常情，若非「新佳利美容名店」容許受其僱
    用之楊○○在店內與男客從事性交易，則楊○○豈會於上開
    包廂隱蔽性不足之狀況下，不顧現場負責人即被告陳三恩可
    能隨時帶客至2 樓消費而遭發覺之風險，私自與證人黃○○
    從事前開性交易？此實有違常情，益徵被告二人及證人楊○
    ○陳稱：「『新佳利美容名店』禁止受僱人員從事性交易」
    云云，實難予以採信。
  3.再依卷附之扣押物品目錄表、警員製作之職務報告所載內容
    （見警卷第13頁、聲搜卷第4 頁）及現場蒐證現片（見警卷
    第22、23頁），顯示「新佳利美容名店」之包廂內裝置有得
    以扣案遙控器開啟之「臨檢燈」。衡以，倘若「新佳利美容
    名店」未從事非法之「半套」等性交易，則該店何需特別裝
    設上開「臨檢燈」，俾於有可疑狀況發生時亮燈警示？此實
    與常情有違，足認「新佳利美容名店」當有容留他人在該店
    包廂從事性交易之情，才會在該店包廂裝設「臨檢燈」甚明
    ；被告二人辯稱：「楊○○從事前開性交易，係其個人行為
    ，與『新佳利美容名店』無涉」云云，顯與事實不符，不足
    採信。至被告陳三恩另辯稱：「『新佳利美容名店』包廂所
    裝設之上開電燈，係作為集合店內小姐說話時使用，因為店
    內小姐都在包廂內休息，伊不知道要去哪裡叫人」云云。惟
    「新佳利美容名店」包廂內之上開電燈，若僅如被告陳三恩
    所辯「係供集合店內小姐使用」，則其開啟該電燈之開關，
    當設置在固定處所即可，豈需另以便於攜帶而得隨時操作之
    扣案遙控器加以開啟；且證人楊○○既係該店之小姐，衡情
    應知悉上開電燈亮起所代表之意義（否則其如何知悉陳三恩
    在集合眾人說話），然證人楊○○於原審審理中卻證稱：「
    伊之前有遇過店內包廂電燈突然亮起的情形，但不知道為何
    發生此情形」云云（見原審卷二第31頁），益見被告陳三恩
    所辯「該電燈係供集合店內小姐使用」云云，顯與事實不符
    ，難以採認。
  4.再者，「新佳利美容名店」包廂內雖貼有「本店不提供色情
    服務，違者自行負責」之告示，惟依證人楊○○於原審審理
    中之證詞，可知證人楊○○並未因其從事本件「半套」性交
    易而受有何不利益，復未能陳明「新佳利美容名店」人員曾
    表示若私自從事性交易，將會受何種處罰，以符上開告示中
    所稱「違者自行負責」之警示等情（見原審卷二第29、30頁
    ），顯見「新佳利美容名店」包廂內張貼之上開告示，充其
    量祇是被告二人於遇該店遭員警查獲性交易等非法犯行時，
    圖以作為卸飾己責之用，而非真正用以告誡店內受僱人員不
    得從事性交易。從而，「新佳利美容名店」包廂內雖貼有上
    開告示，仍難逕採為有利被告二人之認定。至被告陳三恩於
    原審審理中雖辯稱：「店內小姐如果私自從事性交易，伊會
    解僱該名小姐，也會要求其賠償，而本件案發之後，伊有解
    僱楊○○」云云（見原審卷二第50頁），然此與證人楊○○
    於原審審理中證述：「本件案發之後，陳三恩並未開除伊，
    也未要求伊賠償，但因為伊人不舒服，要休息一陣子，所以
    目前沒有在『新佳利美容名店』工作」等語（見原審卷二第
    29頁），顯有矛盾，堪認被告陳三恩此部分所辯，要屬臨訟
    卸飾之詞，無從採信。
  5.至被告翁來成於原審及本院審理中辯稱：「『新佳利美容名
    店』是伊全權委託陳三恩去處理，伊很少去該店察看」云云
    （見原審卷二第48、49頁、本院卷第54-55 頁）；惟查，被
    告陳三恩乃純粹受僱於被告翁來成，每月支領固定薪資2 萬
    5,000 元」之事實，業據被告翁來成於原審審理中供述在卷
    （見原審卷二第49頁），可知「新佳利美容名店」因違法從
    事性交易所得獲致之利益，並非全歸被告陳三恩一人獨享（
    蓋其係領取固定月薪），若非被告翁來成知悉並同意「新佳
    利美容名店」受僱人員從事性交易，衡情被告陳三恩當不會
    於無利可圖之狀況下，貿然為前揭不法犯行，是尚難以被告
    翁來成僱用陳三恩擔任「新佳利美容名店」現場負責人，負
    責綜理該店一切事務等情，為何有利於被告翁來成之認定。
  6.證人黃○○因按摩所需支付1,500 元費用中之三成，係歸「
    新佳利美容名店」所有之事實，業據被告陳三恩於檢察官偵
    查、本院審理及證人楊○○於警詢中陳明在卷（見偵卷第11
    頁、警卷第7 頁、本院卷第54頁）；又被告二人知悉並同意
    證人楊○○在該店包廂內與男客從事「半套」性交易之事實
    ，業如前述，則被告二人顯係欲藉由店內服務小姐與男客從
    事性「半套」交易之方式，提高顧客至該店消費之意願，以
    維持、增加該店所得獲取之收入，足徵被告二人確有利用證
    人楊○○與男客黃○○為前揭性交、猥褻行為，藉此圖取不
    法利益之事實至明。再參酌證人（服務小姐）楊○○為能在
    該店上班賺取費用，衡情應遵守該店負責人（即被告翁來成
    ）及現場管理者（即被告陳三恩）之指示，不會擅自做出違
    反店內規定之舉止，被告二人既分別係該店之實際負責人及
    現場管理者，實際綜理店內各項事務，且「新佳利美容名店
    」僅係一家小型店面（參見前引之現場照片及商業登記抄本
    《資本額僅3,000 元》，則被告二人為避免在其店內發生糾
    紛或其他影響營業收入之事，理應充分掌握店內服務小姐在
    包廂內之行為，益見證人楊○○係事前取得被告二人之授意
    或許可，才與男客黃○○在包廂內從事猥褻及性交等行為，
    此與上述各節相互勾稽，益證被告二人均有容許（留）楊○
    ○於包廂內為男客黃○○按摩生殖器及由黃○○以手指插入
    其生殖器之猥褻、性交犯行無訛，被告二人就上開圖利容留
    猥褻、性交之犯行，具有犯意聯絡及行為分擔，應可認定。
    至公訴意旨稱「新佳利美容名店」係自黃○○所應支付之全
    部消費金額（含性交易另加計部分），從中抽取三成金額以
    為營利乙節，依卷內證據，尚無從加以證明，是尚難遽以論
    認，併予敘明。
(四)、綜上所述，被告翁來成、陳三恩前開所辯，均屬卸責之詞，
    不足採信。本件事證明確，被告翁來成、陳三恩共同圖利容
    留性交之事實，均堪認定，應依法論科。
三、按性交者，謂非基於正當目的所為之下列性侵入行為：(一)以
    性器進入他人之性器、肛門或口腔，或使之接合之行為；(二)
    以性器以外之其他身體部位或器物進入他人之性器、肛門，
    或使之接合之行為，刑法第10條第5 項定有明文。本件證人
    即男客黃○○於前開時、地，既有以手指插入證人即服務小
    姐楊○○性器之行為，依據上開刑法第10條第5 項之規定，
    其等此部分所為，自屬刑法上所稱之性交行為。核被告翁來
    成、陳三恩上揭所為，均係犯刑法第231 條第1 項之圖利容
    留性交罪。被告翁來成、陳三恩雖同時容留女子與他人為前
    揭性交、猥褻行為，但其中猥褻之低度行為，應為性交之高
    度行為所吸收，不另論罪。被告翁來成、陳三恩就前開犯行
    有犯意聯絡及行為分擔，均為共同正犯。
四、原審認被告翁來成、陳三恩罪證明確，因而適用刑法第28條
    、第231 條第1 項、第41條第1 項前段、第38條第1 項第2
    款及刑法施行法第1 條之1 之規定，並審酌被告翁來成、陳
    三恩明知政府執法單位極力掃蕩色情，以端正社會風氣，仍
    無視三令五申，為貪圖不法利益，而為前開犯行，助長社會
    不良風氣、敗壞善良風俗，並參酌被告翁來成、陳三恩均無
    其他犯罪前科之素行等一切情狀，各量處被告翁來成、陳三
    恩有期徒刑3 月，並均諭知以新臺幣1,000 元折算1 日之易
    科罰金折算標準；並敘明扣案之遙控器1 具，係用以開啟「
    新佳利美容名店」包廂臨檢燈使用，另扣案之檯單1 張則係
    用以紀錄「新佳利美容名店」店內收支情形，均係供本件犯
    罪所用之物，且係「新佳利美容名店」負責人翁來成所有，
    依刑法第38條第1 項第2 款之規定宣告沒收。另敘明扣案之
    現金1,000 元，因無積極證據足以證明係供本案犯罪所用或
    因本案犯罪所得之物，爰不另宣告沒收。其認事用法，核無
    不合，量刑亦屬允當。被告翁來成、陳三恩上訴意旨否認犯
    罪，指摘原判決不當，均無理由，應予駁回。
據上論結，應依刑事訴訟法第368 條，判決如主文。
本案經檢察官吳茂松到庭執行職務。
中    華    民    國   100    年    10    月    18    日
                  刑事第四庭    審判長法  官  蕭權閔
                                      法  官  王憲義
                                      法  官  唐照明
以上正本證明與原本無異。
如不服本判決應於收受本判決後10日內向本院提出上訴書狀，其
未敘述上訴理由者，並得於提起上訴後10日內向本院補提理由書
狀（均須按他造當事人之人數附繕本）「切勿逕送上級法院」。
中    華    民    國   100    年    10    月    18    日
                                      書記官  黃琳群
附錄本判決論罪科刑法條全文：
刑法第231 條第1 項
意圖使男女與他人為性交或猥褻之行為，而引誘、容留或媒介以
營利者，處5 年以下有期徒刑，得併科10萬元以下罰金。以詐術
犯之者，亦同。